【裁判字號】    89,易,1336
【裁判日期】    890908
【裁判案由】    傷害
【裁判全文】
臺灣板橋地方法院刑事判決                        八十九年度易字第一三三六號
    公  訴  人  臺灣板橋地方法院檢察署檢察官
    被      告  乙○○
    選任辯護人  陳信宏
右列被告因傷害案件，經檢察官提起公訴（八十九年度偵字第八四三號），本院判決
如左：
    主  文
乙○○傷害人之身體，處拘役肆拾日，如易科罰金，以參佰元折算壹日。
乙○○用以毆打之鐵管壹支沒收（扣案於八十八年度訴字第一二八五號案件）。
    事  實
一、緣甲○○於民國八十八年四月三日上午七時許，駕駛車號Ｌ五─二一一號營業用
    小客車，沿台北縣永和市中正橋往保生路方向行駛，適乙○○駕駛車號ＬＱ─七
    三一號營業用小客車亦同方向行駛，雙方因發生超車糾紛，甲○○即在台北縣永
    和市中正橋往保生路之引道上，將乙○○駕駛之營業用小客車攔住，先以拳頭毆
    打乙○○頭部左邊太陽穴部位，乙○○隨即下車，並基於普通傷害之犯意，持所
    有置放於營業用小客車駕駛座左邊地板上之鐵管一支反擊，雙方進而互毆，甲○
    ○於奪取該鐵管後，復持以毆打乙○○之頭部，致乙○○因而受有頭部外傷合併
    頭顱骨折、蜘蛛膜下出血及左額頭部硬膜上出血、左眼眼眶骨骨折、左眼球破裂
    致摘除而毀敗一目視能之重傷害（甲○○所犯重傷害部分，另案於最高法院審理
    中），甲○○亦因之受有左小腿裂傷合併脛前肌裂傷、左腰挫傷瘀血壓迫面積三
    乘二公分。
二、案經甲○○訴請台灣板橋地方法院檢察署檢察官偵查起訴。
    理  由
一、訊據被告乙○○矢口否認有右揭傷害犯行，辯稱：當天告訴人甲○○將其車攔下
    ，並用拳頭打其太陽穴後，其就昏倒了，根本未反擊等語。經查右揭犯罪事實，
    業據告訴人於警訊、偵查及本院審理時指訴綦詳，並有診斷書一張、告訴人受傷
    照片二張附卷可稽。而告訴人所受之傷係新傷，於八十八年四月三日上午十一時
    接受擴創手術，縫合裂傷等情，亦有天主教耕莘醫院永和分院八十九年七月十八
    日八九耕永字第０七三九號函一份在卷可參，足見告訴人確係於該日上午受傷無
    訛。況被告於警訊中供稱：其坐在車上遭告訴人毆打後，就開車門往外逃等語，
    是被告遭告訴人毆打後並非馬上昏倒。再參以告訴人用以毆打被告之鐵管係被告
    所有，放置於駕駛座左邊門邊地板上，而該鐵管長五三˙五公分、寬三˙四公分
    等情，業據被告於八十八年度上訴字第三八七七號案件訊問時供述綦詳，並經本
    院八十八年度訴字第一二八五號勘驗屬實，而被告並於八十八年度上訴字第三八
    七七號案件訊問時供稱：告訴人係在被告搖下車窗後，出拳毆打其左太陽穴等語
    。既被告所有之鐵管僅長五三˙五公分、寬三˙四公分，被告並將之放在駕駛座
    左邊地板上，則該鐵管應係緊放在地板上，無突出於空中；而告訴人又係透過被
    告汽車之車窗毆打被告左邊太陽穴，應係站在被告汽車車門外側，如被告隨即開
    車門逃跑，告訴人並馬上跟上追打被告，則告訴人應無法於被告開車門之瞬間，
    發現被告汽車駕駛座左邊地板上有一寬僅三˙四公分之鐵管。故應係被告遭告訴
    人毆打後，開車門持自己所有放在車門邊之鐵管反擊，後遭告訴人奪取後，持之
    傷害被告。被告所辯，應係卸責之詞，不足採信。本件事證明確，被告犯行，堪
    予認定。
二、核被告所為，係犯刑法第二百七十七條第一項之傷害罪。爰審酌被告犯罪之動機
    、手段、告訴人所受之傷害、被告遭告訴人毆打致重傷害、雙方就彼此傷害部分
    均未達成和解，及事後否認犯行等一切情狀，量處如主文所示之刑，並諭知易科
    罰金之折算標準。被告用以毆打告訴人之鐵管係被告所有，業據被告供述在卷，
    爰依法宣告沒收（扣案於八十八年度訴字第一二八五號案件）。
據上論斷，應依刑事訴訟法第二百九十九條第一項前段，刑法第二百七十七條第一項
、第四十一條、第三十八條第一項第二款，罰金罰鍰提高標準條例第一條前段、第二
條，判決如主文。
本案經檢察官許智評到庭執行職務
中      華      民      國    八十九    年      九      月      八      日
                                      臺灣板橋地方法院刑事第五庭
                                          法  官  李世華
右正本證明與原本無異。
如不服本判決，應於判決送達後十日內，向本院提出上訴狀。
                                          書記官  卓聖智
中      華      民      國    八十九    年      九      月      十一    日
附錄論罪科刑法條
刑法第二百七十七條
傷害人之身體或健康者，處三年以下有期徒刑，拘役或一千元以下罰金。
犯前項之罪，因而致人於死者，處無期徒或七年以上有期徒刑，致重傷者，處三年以
上、十年以下有期徒刑。


司法院資訊處製作；財團法人民間司法改革基金會備份。
